【裁判字號】    99,易,2120
【裁判日期】    990909
【裁判案由】    毒品危害防制條例
【裁判全文】
臺灣臺中地方法院刑事判決              99年度易字第2120號
公  訴  人  臺灣臺中地方法院檢察署檢察官
被      告  乙○○
上列被告因違反毒品危害防制條例案件，經檢察官提起公訴（99
年度毒偵字第2213號），於本院準備程序，被告就被訴事實為有
罪之陳述，經本院告知簡式審判程序意旨，並聽取當事人之意見
後，經合議庭裁定改行簡式審判程序，本院判決如下：
    主  文
乙○○施用第二級毒品，處有期徒刑伍月，如易科罰金，以新臺
幣壹仟元折算壹日。
    犯罪事實
一、乙○○前因施用毒品案件，經臺灣南投地方法院裁定送觀察
    、勒戒後，認無繼續施用毒品之傾向，於98年2月20日執行
    完畢釋放，並由臺灣南投地方法院檢察署檢察官以98年度毒
    偵緝字第8號、第9號為不起訴處分確定。猶不思戒除毒癮，
    於前開觀察勒戒執行完畢釋放後5年內，復基於施用毒品之
    犯意，於99年2月24日下午17時許，在臺中縣大里市朋友家
    中，以將甲基安非他命置於玻璃球內點火燒烤待其產生煙霧
    後吸入體內之方式，施用第二級毒品甲基安非他命1次。嗣
    於同年月25日20時許，在南投縣草屯鎮○○里○○街116號
    前，因形跡可疑為警盤查，並徵得其同意後採得其尿液，送
    驗結果呈現安非他命、甲基安非他命陽性反應，始查悉上情
    。
二、案經南投縣政府警察局草屯分局報告臺灣南投地方法院檢察
    署呈請臺灣高等法院臺中分院檢察署核轉臺灣臺中地方法檢
    察署檢察官偵查起訴。
    理  由
一、按除簡式審判程序及簡易程序及刑事訴訟法第376條第1款、
    第2款所列之罪之案件外，第一審應行合議審判，又除被告
    所犯為死刑、無期徒刑、最輕本刑為3年以上有期徒刑之罪
    或高等法院管轄第一審案件者外，於刑事訴訟法第273條第1
    項程序進行中，被告先就被訴事實為有罪之陳述時，審判長
    得告知被告簡式審判程序之旨，並聽取當事人、代理人、辯
    護人及輔佐人之意見後，裁定進行簡式審判程序；刑事訴訟
    法第284條之1、第273之1條第1項分別定有明文。查本件被
    告林秋蓮所犯係屬刑事訴訟法第376條第1款所列之最重本刑
    為3年以下有期徒刑、拘役或專科罰金之罪，依法獨任進行
    審理程序，又被告於本院行準備程序時就被訴事實為有罪之
    陳述，依前揭規定，經聽取當事人之意見後，裁定改行簡式
    審判程序。又簡式審判程序之證據調查，依刑事訴訟法第
    273 條之2規定，不受同法第159條第1項審判外陳述排除之
    限制，再被告對於卷內之各項證據，亦不爭執證據能力，故
    卷內所列之各項證據，自得作為證據，合先敘明。
二、前揭犯罪事實，業已據被告於本院審理中坦承不諱。而其自
    願為警於99年2月25日20時32分所採集送驗之尿液呈安非他
    命、甲基安非他命陽性反應，有中山醫學大學附設醫院檢驗
    科藥物檢測中心99年3月12日實驗編號第0000000號尿液檢驗
    報告1紙在卷可參，並有南投縣政府警察局草屯分局99年2月
    25日第01次調查筆錄1份、尿液代號與真實姓名對照表1紙附
    卷，足認被告自白應與事實相符，至可採信。
三、按犯毒品危害防制條例第10條施用第一、二級毒品之罪者，
    檢察官應先聲請法院裁定將被告令送勒戒處所觀察、勒戒
    ，經觀察、勒戒後，認無繼續施用毒品傾向者，應即釋放，
    並為不起訴之處分或不付審理之裁定；認有繼續施用毒品傾
    向者，應由檢察官聲請法院裁定令入戒治處所施以強制戒治
    ，且經觀察、勒戒或強制戒治執行完畢釋放後，5年內再犯
    第10條之罪，檢察官應依一般刑事訴訟程序予以起訴論罪科
    刑，此觀諸毒品危害防制條例第20條第1項、第2項、第23條
    第2項前段規定自明。查被告甫於98年2月20日因觀察、勒戒
    執行完畢而釋放，揆諸前開規定，本案檢察官逕行起訴，核
    無違誤，自應由本院依法判決。
四、核被告所為，係犯毒品危害防制條例第10條第2項之施用第
    二級毒品罪。被告持有毒品進而施用，其持有之低度行為應
    為施用之高度行為所吸收，不另論罪。爰審酌被告未能正視
    毒品對於自身健康之戕害及國家對於杜絕毒品犯罪之禁令，
    及被告之素行、智識、身體狀況，犯罪所生直接危害為其自
    身健康，又被告雖曾於檢查事務官詢問中否認犯行，惟終能
    於本院審理時坦承不諱，頗有悔改意願，及犯後態度堪尚稱
    良好等一切情狀，量處如主文所示之刑。另按犯毒品危害防
    制條例第4條至第8條、第10條或第11條之罪，供出毒品來源
    ，因而查獲其他正犯或共犯者，減輕或免除其刑，同條例第
    17條第1項固有明文，查本件被告雖於偵查中曾供出毒品來
    源為其夫江松育，惟江松育係向誰購買則稱不知，而江松育
    已於98年8月25日入嘉義監獄執行，並非因被告之供述而查
    獲，因而本件尚無依同條例第17條第1項之予以減刑之適用
    ，附此敘明。
五、據上論斷，應依刑事訴訟法第273條之1第1項、第299條第1
    項前段，毒品危害防制條例第10條第2項，刑法第11條前段
    、第41條第1項前段，判決如主文。
本案經檢察官甲○○到庭執行職務
中    華    民    國    99    年    9     月     9    日
                  刑事第十七庭  法  官  劉邦繡
以上正本證明與原本無異。
如不服本判決應於收受判決後10日內向本院提出上訴書狀，並應
敘述具體理由；其未敘述上訴理由者，應於上訴期間屆滿後20日
內向本院補提理由書（均須按他造當事人之人數附繕本）「切勿
逕送上級法院」。
                                書記官  蕭榮峰
中    華    民    國    99    年    9     月    9     日
附錄論罪科刑法條
毒品危害防制條例第10條
施用第一級毒品者，處 6 月以上 5 年以下有期徒刑。
施用第二級毒品者，處 3 年以下有期徒刑。

司法院資訊處製作；財團法人民間司法改革基金會備份。
